臺灣雲林地方法院刑事判決
110年度交易字第306號
公  訴  人  臺灣雲林地方檢察署檢察官
被      告  林佳慧



            劉銘揚



上列被告因過失傷害案件，經檢察官提起公訴（110年度偵字第3
750號），被告於準備程序中就被訴事實為有罪之陳述，經告知
簡式審判程序之旨，並聽取當事人之意見後，本院裁定改依簡式
審判程序審理，茲判決如下：
    主    文
林佳慧犯過失傷害罪，處有期徒刑貳月，如易科罰金，以新臺幣
壹仟元折算壹日。
劉銘揚犯過失傷害罪，處拘役肆拾日，如易科罰金，以新臺幣壹
仟元折算壹日。
    事    實
一、林佳慧於民國109年12月6日15時4分許，騎乘車牌號碼000-0
    000號普通重型機車，沿雲林縣斗六市五福街由東往西方向
    行駛，行至雲林縣斗六市五權街與五福街口時，本應注意汽
    車行駛至交岔路口，其行進、轉彎，應遵守燈光號誌，閃光
    紅燈表示「停車再開」，車輛應減速接近，先停止於交岔路
    口前，讓幹道車優先通行後認為安全時，方得續行，而依當
    時天候晴、日間自然光線、柏油路面乾燥、無缺陷、無障礙
    物、視距良好等情形，並無不能注意之情事，竟疏未注意，
    貿然前行。適有劉銘揚騎乘車牌號碼000-000號普通重型機
    車，沿雲林縣斗六市五權街由南往北方向行駛至上開路口，
    本應注意其行進方向之號誌係閃光黃燈，表示「警告」，車
    輛應減速接近，注意安全，小心通過，而依當時情形，並無
    不能注意之情事，亦疏未注意即貿然前行，雙方因而閃避不
    及發生碰撞，致林佳慧受有下背部鈍挫傷之傷害；劉銘揚則
    受有下背部挫傷、四肢多處擦挫傷、尾骨閉鎖性骨折、右食
    指挫擦傷、左手挫擦傷、右膝右腿挫擦傷、右臀挫擦傷及左
    大腳趾挫擦傷等傷害。林佳慧及劉銘揚於肇事後，報案人或
    勤務中心轉來資料未報明肇事人姓名，處理人員前往傷者就
    醫之醫院處理時，林佳慧及劉銘揚在場，並當場承認為肇事
    人，自首並願接受裁判。
二、案經林佳慧及劉銘揚訴由雲林縣警察局斗六分局報告臺灣雲
    林地方檢察署檢察官偵查起訴。
    理    由
壹、程序部分：
    本案被告林佳慧、劉銘揚所犯係死刑、無期徒刑、最輕本刑
    為3年以上有期徒刑或高等法院管轄第一審之案件以外之罪
    ，其於準備程序中就被訴事實為有罪之陳述，經告知簡式審
    判程序之旨，並聽取其與公訴人之意見後，依刑事訴訟法第
    273條之1規定，經裁定由法官進行簡式審判程序審理；且依
    刑事訴訟法第273條之2及第159條第2項之規定，不適用傳聞
    法則有關限制證據能力之相關規定，合先敘明。
貳、實體部分：
一、認定犯罪事實所憑之證據及理由：
  ㈠上開犯罪事實，業據被告2人於本院審理中坦承不諱，並有雲
    林縣警察局斗六分局道路交通事故現場圖、調查報告表㈠、㈡
    、國立成功大學醫學院附設醫院斗六分院中文診斷證明書3
    紙、現場照片、監視錄影畫面翻拍照片共26張附卷可查（見
    偵卷第23頁至第27頁、第37頁至第69頁），足認被告2人之
    自白與事實相符，可以採信。
  ㈡按汽車（包括機車）行駛至交岔路口，其行進、轉彎，應遵
    守燈光號誌或交通指揮人員之指揮；又特種閃光號誌各燈號
    顯示之意義如左：一、閃光黃燈表示「警告」，車輛應減速
    接近，注意安全，小心通過。二、閃光紅燈表示「停車再開
    」，車輛應減速接近，先停止於交岔路口前，讓幹道車優先
    通行後認為安全時，方得續行，道路交通安全規則第102條
    第1項第1款、道路交通標誌標線號誌設置規則第211條第1項
    分別定有明文。本件被告2人領有駕駛執照，有上開道路交
    通事故調查報告表表㈡在卷可參，其等騎乘上開機車上路，
    自應遵守上揭規定。而本件案發當時天候晴、日間自然光線
    、柏油路面乾燥、無缺陷、無障礙物、視距良好，客觀上並
    無不能注意之情事，有前揭道路交通事故調查報告表㈠及現
    場照片在卷可憑（見偵卷第25頁、第43頁)，被告林佳慧疏
    於注意，騎乘機車行經其行向為閃光紅燈之本案交岔路口，
    未停止於交岔路口前讓幹道車優先通行，反逕行駛入本案交
    岔路口，被告劉銘揚騎乘機車通過其行向為閃光黃燈之本案
    交岔路口時，未減速接近，注意安全，小心通過，致2車發
    生碰撞，被告2人分別受有上開傷害，顯見被告2人駕車之際
    未遵守上開規定，自分別有應注意、能注意而不注意之過失
    責任甚明。此外，本案經交通部公路總局嘉義區監理所嘉雲
    區車輛行車事故鑑定會鑑定及交通部公路總局覆議結果，與
    本院之認定一致，有前揭交通部公路總局嘉義區監理所110
    年8月10日嘉監鑑字第1100079268號函所檢附之嘉雲區車輛
    行車事故鑑定會鑑定意見書、交通部公路總局110年10月13
    日路覆字第1100113501號函所附覆議意見書附卷可佐（見偵
    卷第101頁至第104頁、本院卷第37頁至第42頁）。
  ㈢被告2人確因對方前揭行車過失，因而各自受有如事實欄一所
    載之傷害，是被告2人之過失與對方所受傷害間，自有相當
    因果關係無疑。是以，本件事證明確，被告2人之犯行均堪
    認定，應依法論科。　
二、論罪科刑之理由：
  ㈠核被告2人所為，均係犯刑法第284條前段過失傷害罪。
  ㈡被告2人於肇事後，報案人或勤指中心轉來資料未報明肇事人
    姓名，處理人員前往現場處理時，被告2人在場，並當場承
    認為肇事人乙節，此有雲林縣警察局斗六分局交通小隊道路
    交通事故肇事人自首情形紀錄表2紙在卷可憑(見偵卷第29頁
    、第31頁)，核與自首規定相符，爰均依刑法第62條前段規
    定減輕其刑。
  ㈢爰以行為人之責任為基礎，審酌被告2人均無刑事犯罪紀錄之
    素行，有臺灣高等法院被告前案紀錄表2份附卷可參，其等
    因一時不慎，造成對方受傷，而本件車禍之發生，係被告林
    佳慧駕車行經閃光紅燈號誌交岔路口，支線道車未暫停讓幹
    道車先行，為肇事主因，而被告劉銘揚駕車行經閃光黃燈號
    誌交岔路口，未減速接近，小心通過，為肇事次因，故而導
    致其等分別受有上開傷害等違反道路交通法規所定義務之程
    度，與各自犯罪所生損害情形，又被告林佳慧於偵查中及本
    院審理時均坦承犯行，被告劉銘揚於本院審理中始坦承犯行
    ，暨被告2人就賠償金額無法達成共識，迄今尚未能和解等
    犯後態度，兼衡被告林佳慧自述大學在學中之教育程度，為
    中低收入戶，有中低收入戶證明書在卷可查，被告劉銘揚自
    述為碩士畢業之教育程度，家庭經濟狀況尚可（見本院卷第
    54頁）等一切情狀，分別量處如主文所示之刑，併均諭知易
    科罰金之折算標準。
據上論斷，依刑事訴訟法第273條之1第1項、第299條第1項前段
，刑法第284條前段、第62條前段、第41條第1項前段，刑法施行
法第1條之1第1項，判決如主文。
本案經檢察官林柏宇提起公訴，檢察官林豐正到庭執行職務。
中　　華　　民　　國　　110 　年　　11　　月　　30　　日
                  刑事第二庭  法  官  簡鈺昕
以上正本證明與原本無異。 　　　　　　　　　
如不服本判決應於收受判決後20日內向本院提出上訴書狀，並應
敘述具體理由；其未敘述上訴理由者，應於上訴期間屆滿後20日
內向本院補提理由書（均須按他造當事人之人數附繕本）。「切
勿逕送上級法院」。
                              書記官  林芳宜 
中　　華　　民　　國　　110 　年　　11　　月　　30　　日
附錄本案論罪科刑法條全文：
中華民國刑法第284條
因過失傷害人者，處1年以下有期徒刑、拘役或10萬元以下罰金
；致重傷者，處3年以下有期徒刑、拘役或30萬元以下罰金。